【裁判字號】    97,聲再,21
【裁判日期】    970219
【裁判案由】    聲請再審
【裁判全文】
臺灣高等法院臺中分院刑事裁定          97年度聲再字第21號
再審聲請人
即受判決人  甲○○
上列聲請人因恐嚇案件，對於本院96年度上易字第1713號中華民
國97年1月8日刑事確定判決（原審案號：臺灣臺中地方法院96年
度易字第2288號，起訴案號：臺灣臺中地方法院檢察署96年度偵
字第478號），聲請再審，本院裁定如下：
    主  文
再審之聲請駁回。
    理  由
一、聲請意旨略以：本案之被害人應係華登飯店股份有限公司，
    而非告訴人廖竑庭，本案由廖竑庭提出告訴及委任告訴代理
    人，顯有違誤。告訴人所發之律師函中未曾提及原判決所認
    定之恐嚇情事，縱有恐嚇情事，被害人亦應係華登飯店之員
    工羅素芸、副理梁國棟。又證人梁國棟於偵查中所述與告訴
    人律師函所載內容並不相符，且羅素芸為飯店櫃檯會計，依
    常情恐嚇電話應係由其接聽，不可能由副理接聽。且梁國棟
    為告訴人之部屬，證言易生偏頗，原審判決稱2人間無利害
    關係，令人難以折服。羅素芸於偵查中證述未曾接過飯店不
    能開幕之恐嚇電話，此係有利於聲請人之陳述，顯係足生影
    響於判決之重要證據，原審漏未審酌，為此請求撤銷原判決
    ，並裁定准予再審云云。
二、按刑事訴訟法第421條規定，不得上訴於第三審法院之案件
    ，除前條規定外，其經第二審確定之有罪判決，如就足生影
    響於判決之重要證據漏未審酌者，亦得為受判決人之利益，
    聲請再審。所謂「重要證據」，係指該證據就本身形式上觀
    察，固不以絕對不須經調查程序為條件，但必須顯然可認為
    足以動搖原有罪確定判決，而為受判決人應受無罪、或免訴
    、或輕於原審所認定之罪名方可，如不足以推翻原審所認定
    罪刑之證據，即非足生影響於原判決之重要證據。又所謂「
    漏未審酌」乃指第二審判決前已發現而提出之證據，未予審
    酌而言，若經第二審法院依調查之結果，本於論理法則、經
    驗法則，經取捨證據後認定事實，則非漏未審酌。
三、經查：原審判決於理由中已敘明，刑法之恐嚇危害安全罪，
    僅行為人本其恐嚇之意思，以將加惡害之事通知被害人，使
    其知悉，致生危害於安全為已足，並不以直接通知被害人為
    必要，即間接通知亦無不可，此與在外單純揚言情形有別，
    本件被告係藉由透過證人梁國棟轉知告訴人廖竑庭之間接方
    式，以「你老闆欠我錢，不還錢的話，我叫人來飯店的大廳
    寫字、潑油漆，或叫兄弟來要錢」等語恐嚇告訴人，使告訴
    人心生畏懼，致生危害其名譽、財產之安全，並據證人梁國
    棟、廖竑庭證述綦詳，核被告所為，係犯刑法第305條之恐
    嚇危害安全罪。至聲請意旨所述，羅素芸於偵查中證述未曾
    接過飯店不能開幕之恐嚇電話，此係以飯店為恐嚇對象，與
    本件對告訴人之恐嚇行為無涉。聲請人並未另外說明原審有
    何漏未審酌之足以影響於判決之重要證據，僅重複爭執原確
    定判決對證據取捨之職權行使，揆諸上揭理由，自不能據為
    准許再審之事由，本件聲請人聲請再審，為無理由，應予駁
    回。
四、據上論斷，應依刑事訴訟法第434條第1項，裁定如主文。
中    華    民    國    97    年     2    月    19    日
            刑事第十庭    審判長法  官  林  照  明
                                法  官  郭  瑞  祥
                                法  官  林  欽  章
上列正本證明與原本無異。
不得抗告。
                                書記官  許  哲  禎
中    華    民    國    97    年     2    月    21    日


司法院資訊處製作；財團法人民間司法改革基金會備份。
